

Datos personales

Nombre completo: Marlon Samuel

Gonzalez Flores.

Nacionalidad: Guatemalteco.

Estado Civil: Soltero.

Número DPI: 2393 89334 0610 **Fecha de Nacimiento:** 25/03/1995

Edad: 24 años.

Datos de contacto

O Dirección: 29 Calle 7-20 Valle Dorado Zona 8 Mixco.

Teléfono: 5842-1615

Email: marlongf2195@gmail.com

Proyectos personales

https://github.com/marlonSamuel?ta b=repositories

Marlon González

Ingeniero en sistemas de información y ciencias de la computación.

Presentación

Analista desarrollador con más de 4 años de experiencia en el análisis y desarrollo de software a medida basado en las necesidades del cliente. Como recién Ingeniero en sistemas, busco aplicar mis conocimientos adquiridos en mi formación profesional, al mismo tiempo adquirir experiencia y continuar con mi aprendizaje. Soy una persona comprometida con sus objetivos, autodidacta, proactiva capaz de trabajar en equipo y adaptarse a cualquier tecnología requerida por el cliente.

Experiencia laboral

Ministerio de Energía y Minas. Enero 2019 - Presente

Dirección: Diagonal 17, 29-78 zona 11, Las Charcas 01011

Teléfonos: 2419 6464.

Jefe inmediato: Lic. Alan Matamoros.

Puesto: Analista Desarrollador.

Funciones principales.

■ Mantenimiento a sistemas existentes.

- Analisis, desarrollo y documentación Sistema para control de tarjetas de responsabilidad.
- Analisis, desarrollo y documentación para Sistema de administración de usuarios.
- Analisis, desarrollo y documentación para Sistema de Recursos Humanos, Permisos y marcajes de empleados.

Via Asesores S.A febrero 2016 – enero 2018

Dirección: Av. Américas 7-30 Zona 13, Edif. Los Arcos 4to Nivel

of. 5-A

Teléfonos: 2332-1854; 2331-7330. **Jefe inmediato:** Ing. Billy López. **Puesto:** Analista Desarrollador.

Funciones principales.

- Desarrollo de software para POS MiPyMes proyecto Interno, utilizando .NET y SQL Server.
- Desarrollo de software de cafetería para cliente Naturaceites, utilizando .NET y SQL Server.
- Modificaciones al sistema de control de plantas telefónicas
 VICIDIAL, para cliente Aseguradora General utilizando PHP y mysql.
- Desarrollo de módulo de inventarios de ContaPyme, para cliente DAS Global utilizando .NET y SQL Server.
- Mantenimientos varios para diversos clientes en .NET v SOL Server.
- Desarrollo Sistema Tranship .NET y SQL Server.

■ Outsorcing para empresa AGEXPORT, desarrollo sistema Dictamen C# .NET Web Api2, Oracle Y Angular 2.

Desarrollo FreeLance

enero 2014 - enero 2016

Puesto: Analista Desarrollador.

Proyectos principales.

- Desarrollo Sistema Inventario con php y mysql para empresa de Video Juegos.
- Sistema de control de facturación con c#.net y Oracle para ferretería.
- Mantenimiento a Sistemas Varios de Diferentes Empresas.
- ≡ Sistema punto de venta con php y Mysql, ajax y jquery.

Educación

Ingeniero en sistemas de información y ciencias de la computación.

Universidad María Gálvez de Guatemala (2012-2019).

Certificado nivel Básico.

Instituto Mario Méndez Montenegro, Chiquimulilla Santa Rosa (2005-2007).

Perito en administración de Empresas.

Instituto de educación diversificada por Cooperativa IMEDCHI, chiquimulilla Santa Rosa (2008-2011).

Certificado Nivel Primario.

Escuela oficial rural mixta Santa Cruz La Gloria, Santa María Ixhuatán (1999-2004).

Comunicación

Idiomas.

	comprension	comunicacióni
Ingles.	Auditiva: 50%	Oral : 50%.
	Lectura: 75%	Escrita: 70%.
Español.	Auditiva: 100%.	Oral : 100%.
	Lectura: 100%.	Escrita : 100%.

Comprensión

Conocimientos Técnicos.

Base de datos. Heramientas de

- Oracle.
- MySQL.
- Maria DB.
- Sql Server.
- Postgres SQL

desarrollo.

- Php.
- C++.
- C#.
- Java.
- Android.
- SQL.
- T-SQL.

Herramientas de Analisis de datos.

- Tableau.
- Power BI.

Sistemas operativos.

- Windows.
- Linux.

Otras herramientas.

• Git y GitHub.

- PL-SQL.
- ASP.NET.
- .NET MVC.
- .NET

Framework.

- .NET Core.
- Boostrap.
- Html.
- Css3.
- JavaScript.
- Angular 2.
- Vue js.
- WebPack.
- Node js.
- Knockout js.
- Jquery.
- React js.
- React Native.

Aptitudes

Profesionales

- Flexibilidad de adaptación.
- Motivación.
- Capacidad de motivación.
- Capacidad de trabajo.
- Trabajo en equipo.
- Compromiso.
- Colaboración.

Personales

- Actitud positiva.
- Proactivo.
- Autodidacta.
- Lealtad.
- Honestidad.
- Respeto.

Referencias.

Laborales

Nombre: Ing. Roberto Billate. Empresa: Via-Asesores S.A. Puesto: Gerente General. Contacto: 5651-2146 (Celular).

Nombre: Ing. Billy López. Empresa: Via-Asesores S.A

Puesto: Jefe de IT.

Contacto: 5651-2152 (Celular).

Nombre: Ing. Duglio Pérez. **Empresa**: Ministerio de Energía y

Minas.

Puesto: Jefe de Informática. **Contacto**: 50044788 (Celular).

Personales.

Nombre: Nilda Carolina

Rivera López.

Contacto: 5556-2110

(Celular).

Nombre: Josué David Cojom

Guarcas.

Contacto: 4606-2965

(Celular).

Nombre: Byron Flores. **Contacto**: 5010-4278

(Celular).